【裁判字號】    89,上易,819
【裁判日期】    890627
【裁判案由】    竊盜
【裁判全文】
臺灣高等法院高雄分院刑事判決                    八十九年度上易字第八一九號
    上  訴  人  台灣高雄地方法院檢察署檢察官
    被      告  乙○○
    選任辯護人  楊昌禧  律師
                唐小菁
右上訴人因被告竊盜案件，不服臺灣高雄地方法院八十九年度易字第八０二號中華民
國八十九年三月八日第一審判決（起訴案號：臺灣高雄地方法院檢察署八十八年度偵
字第二六一一八號），提起上訴，本院判決如左：
      主  文
上訴駁回。
      理  由
一、公訴意旨略以：被告乙○○意圖為自己不法之所有，於民國八十八年十月二十一
    日下午七時許，駕駛所有曳引車前往高雄市前鎮區○○○路鎮昌國中預定空地內
    ，竊取被害人甲○○所有之空貨櫃一只，僱請不知情之案外人金啟城以堆高機將
    空貨櫃堆裝在曳引車上，得手後，正欲駛離時，曳引車拋錨，適為被害人發現，
    報警當場查獲。因認被告涉犯刑法第三百二十條第一項之竊盜罪嫌。
二、公訴人認被告涉犯上開罪嫌，無非以被告對於右揭犯罪事實於警局初訊時及偵查
    中供承不諱，核與被害人甲○○指訴情節相符，並經證人金啟城、林明發供證屬
    實，且有被害人贓物認領保管收據在卷可資佐證為其論據。惟訊據被告堅決否認
    有何竊盜犯行，辯稱：我在高雄市楠梓區○○○路經營拖車貨車小客車教練場，
    但為著前鎮區一帶的學員方便學習，同時也在高雄市前鎮區○○○路鎮昌國中預
    定空地內，放置曳引車及貨櫃，供該區學員在該處學習駕駛之用，案發當天我是
    請金啟城以堆高機將我的空貨櫃堆上曳引車上，但我只跟金啟城講說要堆第三個
    藍色貨櫃，不知他錯將甲○○的貨櫃堆上去，我絕無竊盜之意等語。
三、按犯罪事實應依證據認定之，無證據不得推定其犯罪事實；又按不能證明被告犯
    罪者，應諭知無罪判決。刑事訴訟法第一百五十四條及第三百零一條第一項定有
    明文。經查：
（一）本件被告乙○○僱請證人金啟城所堆放至曳引車上之空貨櫃固為甲○○所有之
      物，惟證人甲○○於原審中到庭證稱：我的貨櫃放在那邊一個多月，我是放在
      那空地上，還有其他人放了六、七只貨櫃（見八十九年旗簡字第四號卷八十九
      年一月二十日訊問筆錄），而證人金啟城於原審及本院調查時均一再證稱：是
      被告叫我將空貨櫃堆在曳引車上，是我堆錯貨櫃（同上開訊問筆錄及本院八十
      九年五月二十六日訊問筆錄）；他叫我去堆第三個貨櫃，當時有七、八個貨櫃
      都是四十尺的貨櫃，我算錯邊，且我堆上去後，並未要開出去，只是放在空地
      上等語（見原審法院八十九年二月二十三日審判筆錄），是被告供稱：我知道
      空地上有別人的貨櫃，我只跟金啟城講說要堆第三個藍色貨櫃，不知他錯堆了
      甲○○的貨櫃等語，核與證人金啟城之證述相符，堪認被告並非為自己不法之
      所有而存心竊取上開貨櫃。
（二）被告辯稱其為著前鎮區一帶的學員方便學習，同時也在高雄市前鎮區○○○路
      鎮昌國中預定空地內，放置曳引車及空貨櫃，供該區學員在該處學習駕駛之用
      等情，業據證人江旺霖結證稱：被告之教練場在楠梓高速公路旁，案發前我曾
      去該處練習過一、二次，學費一個月一萬二千元，我也曾到鎮昌國中預定空地
      內練習過等語（本院八十九年五月二十六日訊問筆錄）；另經證人即前鎮區興
      邦里里長蔡春榮證稱：被告有二部車放置在鎮昌國中預定空地內供人練習，一
      部是曳引車，一部是大卡車。平時該二部車均放在該空地內，未曾開出去，空
      地上尚有五、六只空貨櫃，不知何人所有，我曾貼公告請櫃主取回，亦無人來
      取：：八十八年十月二十一日下午七時許被告為警查獲堆裝甲○○之空貨櫃在
      其曳引車上之事，當時因有里民向我反應，於警員到場時，我也有到場，依我
      判斷，因當時曳引車頭向門內，應非要載空貨櫃出去，而且該貨櫃比被告放置
      該處之貨櫃還破舊等語明確（本院八十九年五月三十一日訊問筆錄）；又經本
      院至現場勘查結果，被告確有舊曳引車及空貨櫃尚放置該空地內，且空地上亦
      確實劃有供練習駕駛用之黃色標線等情，有勘驗筆錄附現場圖及照片在卷足憑
      ；綜上，堪認被告所辯非虛，尚足採信。
（三）至於被告於警局初訊供稱我將貨櫃搬上我曳引車上是利用該處空地作為練習駕
      駛之用，沒有別的用意（見警卷）。據此，亦難遽推定被告對於上開竊盜犯罪
      供承不諱，或認定其主觀上具有不法所有意圖而竊取甲○○所有貨櫃之意思，
      至證人林明發警訊中之證詞，亦僅能證明其為被告修理該曳引車之事實一節，
      並無法直接證明被告竊取貨櫃之事實。是以公訴人根據上情，認定被告有竊盜
      犯行，尚有誤會；此外復查無其他積極證據足資認定被告有何竊盜事實，從而
      ，被告之犯罪應屬不能證明。
四、原審因認被告之犯罪尚屬不能證明，而諭知無罪之判決，並無不合。檢察官上訴
    意旨仍執前詞指摘原判決不當，為無理由，應予駁回。
據上論結，應依刑事訴訟法第三百六十八條，判決如主文。
本案經檢察官朱文彬到庭執行職務。
中    華    民    國     八十九     年       六       月     二十七     日
                              臺灣高等法院高雄分院刑事第一庭
                                  審判長法官  翁慶珍
                                        法官  周賢銳
                                        法官  李春昌
右正本證明與原本無異。
不得上訴。
                                      書記官  張得水
中    華    民    國     八十九     年       六       月    二十八      日
                                                                        Ａ


司法院資訊處製作；財團法人民間司法改革基金會備份。
